# 债务转增资本涉税问题

提问人：风清扬 888 时间：2012-03-01 22:36:31
A公司注册资本 1000 万，净资产 1500 万，应付B公司 2000 万，后债务转增资本，A公司注册资本变成 3000 万，是否需要缴税？望各位前辈指教，我感觉是不需要缴税的，似乎债权人B有利得，若是缴税 ，不知该如何计算？

回答人：chenyiwei
按财税[2009]59号文处理：“发生债权转股权的，应当分解为债务清偿和股权投资两项业务，确认有关债务清偿所得或损失。”“债务人应当按照支付的债务清偿额低于债务计税基础的差额，确认债务重组所得。”

提问人：风清扬 888 时间：2012-03-03 08:44:12
回复 chenyiwei 的帖子
可是陈老师，我这个情况，如何确定损失和利得呢？他们是按账面价值转的，公司是一个民营企业，不知道公司值多少钱啊？

回答人：chenyiwei
如果双方无关联关系，则可以认为交易作价就是公允价值。由于按照债务面值转为资本，所以A不发生清偿损失或利得；B所获得股权的计税基础与原债权相同（通常理解B原先计提的坏帐准备没有税前扣除过）。

提问人：风清扬 888 时间：2012-03-04 19:24:23
回复 chenyiwei 的帖子
双方为同一控股股东下属子公司，是否要按公允价值进行调整纳税呢？

回答人：chenyiwei
不排除被税务机关进行特别纳税调整的可能性。